【裁判字號】    98,易,155
【裁判日期】    980511
【裁判案由】    竊盜
【裁判全文】
臺灣高雄地方法院刑事判決               98年度易字第155號
公  訴  人  臺灣高雄地方法院檢察署檢察官
被      告  乙○○
                    （現另案羈押於台灣高雄看守所）
上列被告因竊盜案件，經檢察官提起公訴（97年度偵字第24238
、24981 號），本院判決如下：
    主  文
乙○○犯竊盜罪，累犯，處有期徒刑肆月。又犯竊盜未遂罪，累
犯，處有期徒刑月。應執行有期徒刑柒月。
    事  實
一、乙○○前因竊盜案件，經法院判處有期徒刑4 月確定，嗣經
    裁定減刑為有期徒刑2 月，於民國96年9 月10日執行完畢。
    乙○○猶不知悔悟，復意圖為自己不法之所有，分別：
  (一)於97年8 月1 日17時30分許，在高雄市○○區○○路24號「
    都會公園機車停車場」（下稱系爭停車場），欲徒手撬開甲○○所有車牌號碼XOK-601 號重型機車（下稱系爭重型機車
    ）之置物箱，竊取其內所置放物品，因置物箱上鎖未能撬開
    而未得手。
  (二)於97年8 月2 日9 時20分許，復在系爭停車場，以徒手撬開
    丁○○所有車牌號碼ZAQ-853 號輕型機車（下稱系爭輕型機
    車）之置物箱，竊取皮包1 個，內有現金新台幣（下同）
    1,900 元、身分證、健保卡、金融卡、重大傷病卡各2 張、
    殘障手冊1 本等物，得手後，現金供己花用，身分證、健保
    卡、金融卡、重大傷病卡、殘障手冊等物則予以丟棄。
  (三)嗣甲○○、丁○○報警處理，經警調閱上開地點之監視器後
    ，始知悉上情。
二、案經甲○○訴請高雄市政府警察局楠梓分局移請臺灣高雄地
    方法院檢察署檢察官偵查起訴。
    理  由
一、證據能力之判斷：
    按被告以外之人於審判外之言詞或書面陳述，除法律有規定
    者外，依刑事訴訟法第159 條第1 項之規定，雖不得作為證
    據，但依同法第159 條之5 規定，經當事人於審判程序同意
    作為證據，法院審酌該言詞陳述或書面陳述作成時之情況，
    認為適當者，仍得作為證據，且如當事人、代理人或辯護人
    於法院調查證據時，知有上開不得為證據之情形，而未於言
    詞辯論終結前聲明異議者，視為有前項之同意。而本件關於
    證人甲○○、丁○○於警詢中之陳述，被告於準備程序中明
    確表示對於證據能力不爭執（詳本院97年度審易字第2418號
    卷第24頁），且被告亦未於本院審理過程中聲明異議，本院
    審酌上開陳述作成時之情況均屬正常，且與本案相關之待證
    事實具有關連性，因認上開證據均具有證據能力。
二、事實之認定：
  (一)訊據被告乙○○對於上開事實均坦承不諱，核與證人即告訴
    人甲○○證稱略以：於97年8 月1 日17時許，將所騎乘之系
    爭重型機車停放於系爭停車場等語（詳臺灣高雄地方法院檢
    察署97年度偵字第24238 號卷【下稱偵字第24238 號卷】第
    5 頁反面），證人即被害人丁○○證稱略以：於97年8 月2
    日8 時50分許，將所騎乘之系爭輕型機車停放於系爭停車場
    ，於同日9 時30分運動完後，發該機車之置物箱被撬開，置
    放於置物箱之皮包1 個被竊，內有現金1,900 元、身分證、
    健保卡、金融卡、重大傷病卡各2 張、殘障手冊1 本等語（
    詳警卷第5 頁反面），證人即查獲警員丙○○證稱略以：本
    件係鄭雍勝、丁○○報案後，向保全公司調閱監視錄影帶而
    查獲等語（詳本院卷第29頁）大致相符，此外並有系爭停車
    場監視錄影器之翻拍照片3 張、4 張附卷可稽（詳偵字第
    24238 號卷第7 、8 頁、警卷第7 頁），所承堪信為真實，
    被告確有如事實欄所載之犯罪事實，應可認定。
  (二)公訴意旨另略以：被告於97年8 月1 日17時30分許，在系爭
    停車場，以徒手撬開甲○○所有系爭重機車之置物箱之方式
    ，竊得價值8,000 元之三星牌行動電話1 支云云。而公訴意
    旨之所以認被告已竊得上開行動電話，無非以證人甲○○之
    證言、翻拍照片、證人丙○○之證言為主要依據。然查：
    1.證人即告訴人甲○○雖證稱略以：於上開時間、地點，伊
      所騎乘之系爭重型機車置物箱被撬開，失竊上開行動電話
      1 支等語（詳偵字第24238 號卷第5 頁反面），然所證僅
      可證明行動電話被竊之事實，尚無法證明該行動電話為被
      告所竊得。
    2.依監視錄影帶翻拍之該日照片3 張顯示，雖可見被告走近
      系爭重型機車，碰觸機車置物箱附近後離去，然因該翻拍
      照片影像模糊，是由該翻拍照片佐以被告所承，至多可佐
      證被告確曾著手對甲○○所有之系爭重型機車行竊，然仍
      無法證明被告已竊得上開行動電話。
    3.依證人丙○○證稱略以：調閱監視錄影帶時，看見被告將
      系爭重型機車置物箱翻開一點點，將手伸進去，之後將手
      伸出來，然因畫面模糊，無法判斷被告有無自置物箱中竊
      得物品，且並無其他證據可佐證被告竊得物品等語（詳本
      院卷第29、30頁），依所證亦僅可佐證被告已著手行竊，
      同無法證明該行動電話為被告所竊得。
    4.綜上，依公訴人所提出之上開證據，至多可證明被告已著
      手行竊，尚無法證明被告已竊得甲○○所失竊之上開行動
      電話，此外亦查無其他證據可資佐證上開行動電話確為被
      告所竊得，則自難使通常之人確信被告此部分已竊盜既遂
      ，公訴意旨認被告已竊得上開行動電話而竊盜既遂，自有
      誤解。
三、論罪科刑：
    核被告著手竊取系爭重型機車置物箱內財物而未得逞之所為
    ，係犯刑法第320 條第1 項、第3 項之竊盜未遂罪，其竊取
    系爭輕型機車置物箱內皮包之所為，係犯刑法第320 條第1
    項之竊盜罪。其所犯上開竊盜未遂罪、竊盜罪間，犯意各別
    ，行為互殊，應分論併罰。其竊取系爭重型機車置物箱放置
    物品之犯行，未竊盜得手，僅屬竊盜未遂，應依刑法第25條
    第2 項規定，減輕其刑，又公訴意旨認被告此部分所為該當
    竊盜既遂罪，雖有誤解，然僅屬已否達於既遂之法律判斷有
    所不同，基礎之社會事實既屬同一，並無變更起訴法條之必
    要，併予敘明。其有事實欄所載之罪刑執行情形，此有台灣
    高等法院被告前案紀錄表附卷可稽，於有期徒刑執行完畢後
    ，5 年內故意再犯本案之竊盜未遂罪及竊盜罪，為累犯，均
    應依法加重其刑。爰審酌被告有工作能力，不思循正當途徑
    賺取財物，竟竊取被害人之財物，所為侵害他人財產權，且
    傷害社會之法秩序，惟犯後坦承犯行、態度尚可，及其素行
    等一切情狀，就其所犯之罪，分別量處如主文所示之刑，並
    定應執行之刑。
據上論斷，應依刑事訴訟法第299 條第1 項前段，刑法第320 條
第1 項、第3 項、第47條第1 項、第25條第2 項、第51條第5 款
，刑法施行法第1 條之1 ，判決如主文。
本案經檢察官游淑玟到庭執行職務。
中    華    民    國    98    年    5     月    11    日
                  刑事第六庭    法  官  鄭峻明
以上正本證明與原本無異。
如不服本判決應於收受判決後10日內向本院提出上訴書狀，並應
敘述具體理由。其未敘述上訴理由者，應於上訴期間屆滿後20日
內向本院補提理由書(均須按他造當事人之人數附繕本)「切勿逕
送上級法院」。
中    華    民    國    98    年    5     月    11    日
                                書記官  吳韻芳
附錄本判決論罪科刑之法條：
刑法第320條
意圖為自己或第三人不法之所有，而竊取他人之動產者，為竊盜
罪，處 5 年以下有期徒刑、拘役或 5 百元以下罰金。
意圖為自己或第三人不法之利益，而竊佔他人之不動產者，依前
項之規定處斷。
前2 項之未遂犯罰之。


司法院資訊處製作；財團法人民間司法改革基金會備份。
